---
title: "Análise da precificação de casas nos EUA"
author:
  - Ana Beatriz
  - Andre Palacio
  - Lucas Garcia
  - Matheus Salermo
  - Matheus Rocha
output: html_document
---

```{r setup, include=FALSE}
knitr::opts_chunk$set(echo = TRUE)
```

## Seleção do dataset
Escolhemos o conjunto de dados do Kaggle: [House Sales in King County, USA](https://www.kaggle.com/datasets/harlfoxem/housesalesprediction). Esse dataset contém preços de venda de casas em King County, um condado dos Estados Unidos que inclui a cidade de Seattle, entre maio de 2014 e maio de 2015.

## Alguns preparos
Antes de começar a análise precisamos de algumas bibliotecas para facilitar nosso trabalho:
```{r, results = 'hide'}
# Instala (se necessário) e carrega as bibliotecas usadas
load <- function(pkg){
  new.pkg <- pkg[!(pkg %in% installed.packages()[, "Package"])]
  if (length(new.pkg))
    install.packages(new.pkg, dependencies = TRUE)
  sapply(pkg, require, character.only = TRUE)
} 

packages <- c("tidyverse")
load(packages)
```

Agora vamos carregar nosso dataset:
```{r}
df <- read.csv("./kc_house_data.csv")
```

## Visão geral dos dados
Vamos entender um pouco sobre o conjunto de dados escolhido. O dataset abrange uma variedade de características residenciais, como o número de quartos em cada casa, a área das casas e dos terrenos, a presença de vista para a água, a condição das casas, a classificação atribuída pelo condado, os anos de construção e de renovação, além da localização das casas.

Para começar vamos dar uma olhada no tamanho desse conjunto de dados:
```{r}
glimpse(df)
```
Como você pode ver o dataset tem 21.613 registros mensurados com 21 diferentes variáveis.

Para manter as coisas mais organizadas vou apagar o atributo `id` do dataset.
```{r, results='hide'}
drop("id")
```

```{r}

```